

LUISA MAYENY FERNANDEZ FLOREZ

Ingeniera de Sistemas

PERFIL

Ingeniera de sistemas con tarjeta profesional, Soy una persona con capacidad para llevar a cabo un trabajo, ante todo un ser humano dotado de valores y principios que se encuentra en la búsqueda continua del conocimiento y crecimiento personal. Me caracterizo por ser una persona de fácil aprendizaje, sentido de pertenencia, seria. responsable, respetosa, eficiente. honesta y dinámica, cualidades que me favorecen para cumplir cualquier labor asignada y con grandes expectativas para el éxito personal y laboral. Más de años de experiencia independiente en el sector tecnológico, y de las telecomunicaciones, mesa de ayuda, soporte técnico remoto a Quito Ecuador, mantenimiento, actualización, configuración instalación у computadores, mantenimiento correctivo y preventivo de software y hardware, manejo de software ofimático. A largo de mi experiencia laboral he asumido diferentes retos aprendiendo de diferentes marcas y tecnologías, me apasiona Ciberseguridad y todo lo que conlleva. Me gustaría laborar en una empresa que me de la oportunidad trabajar y de estudiar una especialización en

EDUCACIÓN

Fundación Universitaria del Área Andina

2018 – 2023 / Ingeniería de Sistemas

Universidad Autónoma de Bucaramanga(UNAB),

2021 / Técnico Laboral en programación con énfasis en aplicaciones móviles

Instituto Técnico Imtel

2015 - 2016 / Técnico en Sistemas

Colegio Integrado Juan Atalaya

1999 - 2003 / Bachiller Académico

EXPERIENCIA LABORAL

Consultorio Médico Atalaya/ Tecnico y Marketing

Agosto 2022

Mantenimiento correctivo de los computadores, manejo de redes sociales y página web,

Pear Solutions/ Técnico en Instalación

Octubre 2020 - Diciembre 2020

Formateo e instalación de imagen ISO, instalación de programas y configuración DNS en computadores portátiles nuevos en el Sena, mesa de ayuda.

CyberTech INGENIERIA antes Servicio Técnico Fernández/ Técnico y Desarrollador Full Stack

Enero 2017

Mantenimiento preventivo y correctivo de pc, instalación y/o actualización de sistema operativo, formateo, etc.

Panadería el Edén/ Secretaria

Agosto 2015 - Diciembre 2016

Manejo de planillas, ingreso de archivos al sistema, realización de inventarios.

Aso empresas/ Secretaria

Diciembre 2014 - Junio 2015

Expedir certificados de paz y salvo a conductores de taxis, atención telefónica, recibir reportes de las empresas de taxis.

Emisora la voz de la gran Colombia/ Locutora

Octubre 2014 - Junio 2015

Programa Caballeros amarillos

Frontera TV/ Asistente de Dirección

Mayo 2011 - Febrero 2012

Control Master, edición de programas, manejo de cámaras, manejo de personal, presentadora encargada.

Emisora Atalaya Fm / Locutora

Marzo 2011 - Junio 2011

Programa La locomotora

ciberseguridad. Mis habilidades de diseño también son muy sólidas y manejo herramientas como Adobe premiere pro, Photoshop, Canva, etc...

CONTACTO



311-4960790



https://www.linkedin.com/in/luisamayeny-fernandez-florez-109a99232/

CompuTrabajo

https://persona.computrabajo.com.co/Candidate/

CORREO ELECTRONICO luisamayenyff@gmail.com

Mi Portafolio

https://luisafernandezf.github.io/Mi-Portafolio/

Mi GitHub

https://github.com/luisafernandezf

Luisa Mayeny Fernandez Florez Luisa Mayeny Fernández Florez Ingeniera de Sistema M.P. 091122-0689022 CNDB C.C. 1.090.382.479

REFERENCIAS Y CERTIFICACIONES DIPONIBLES A SOLICITUD